臺灣臺中地方法院刑事裁定　　　　　　　 96年度秩抗字第9號
抗　告　人
即被移送人　乙○○
　　　　　　　　　　　0號8樓.
上抗告人因違反社會秩序維護法案件，不服本院臺中簡易庭於中
華民國96年5月31日所為第一審裁定（96年度中秩字第507號）提
起抗告，本院普通庭為第二審裁定如下：
    主    文
抗告駁回。
    事實及理由
一、本院普通庭認定之事實與本院臺中簡易庭第一審裁定之記載
    相同，茲引用之。
二、抗告意旨略以：抗告人乙○○不認識甲○○這個人，他未曾
    來過抗告人經營的承佑資源回收場，竟無任何臺灣電力公司
    失竊之銅線，何以僅憑甲○○片面謊言，而認定抗告人違反
    社會秩序維護法，原裁定顯有重大瑕疵云云。
三、惟查，本件抗告人自民國96年2月底起至同年3月底止，在臺
    中市○○路273之2號其所經營買賣業之承佑資源回收場，先
    後多次以每公斤新台幣（下同）130元至150元不等之價格收
    購甲○○所提供之來歷不明銅線高達400公斤一節，業據證
    人甲○○於96年4月24日警訊時證述：伊有到乙○○所經營
    的承佑資源回收場變賣東西，都叫乙○○老闆娘，伊從96年
    2月底到3月底，共拿5至6次竊來的銅線（即電纜線）至承佑
    資源回收場變賣，最後一次是96年3月20幾號拿去變賣的，
    每一次變賣50公斤至100公斤不等，共變賣約400公斤，折約
    5、6萬元，變賣銅線沒有登記，每一公斤變賣130元至150元
    不等，伊是到資源回收場先磅秤銅線多少公斤，將磅好之銅
    線以四輪手推車堆放在回收場右邊最後一間堆置，再向老闆
    娘算錢，伊將竊得的電纜線變賣給乙○○是因為不用登記等
    語明確（見原審卷第8頁至第11頁），證人甲○○雖於本院
    訊問時改證稱：「我沒有賣給承佑資源回收場，是因為之前
    我變賣家中的鋁製臉盆、不銹鋼臉盆等物，認為承佑回收場
    賣的太低，且我在跟承佑回收場的老闆娘打電話時，有被警
    察監聽到，我詢問抗告人是否願意收買銅線，但抗告人說沒
    有，我因此對抗告人懷恨在心，所以才會誣賴她；在警詢所
    述該部分陳述不實在」、「（問：你做筆錄時，警察有無刑
    求等不正訊問？）抓到的那個早上，警察就有刑求，有用手
    打我，用腳踢我，然後帶我去浴室，把我鼻子摀起來從嘴巴
    灌水，但我不知道是那為警員刑求的，不是製作筆錄的警員
    。我是在96年4月12日就因本案被羈押，我是在4月11日被警
    查獲，我是在被查獲當天就被刑求」等語，惟查證人甲○○
    所陳遭刑求一節，業據其於本院於96年4月12日羈押訊問時
    陳明於警詢供承竊盜犯行實在，並未陳述有何遭刑求情節（
    見本院96年度聲羈字第570號卷第5頁），且於本院訊問時供
    承：製作筆錄後未向檢察官、法官及看守所人員表示遭刑求
    一節，證人甲○○突於本院訊問時陳稱曾遭刑求云云，復未
    表明係遭何人刑求而無從查證，尚難採信。且以，證人甲○
    ○於警詢所證上開內容，係於其遭法院裁定羈押後，迄96年
    4月24日，始偕同警方前往抗告人經營之資源回收場蒐證並
    製作筆錄所為之陳述，尚非於甫經警方查獲時即行製作之筆
    錄，與證人甲○○所陳遭刑求之日期，相隔十餘日，顯非同
    時，證人甲○○於96年4月24日於警詢時所為之陳述，應未
    受警方查獲時之影響。再徵諸該次警詢中證人甲○○所述，
    其對於抗告人資源回收場所在、如何將竊得銅線賣予抗告人
    之過程、如何推放、計價、販賣數量、時間等細節均詳細陳
    述，此外，並有供述其變賣竊得銅線之其他資源回收場即嘉
    峰、上順資源回收場（見原審卷第14頁），非僅供述唯一抗
    告人所經營之資源回收場，難認有構詞誣陷抗告人之情狀。
    證人甲○○嗣後於本院訊問時改陳之上情，容係迴護抗告人
    之詞，洵非可採，證人甲○○於警詢所述上情，應堪採信。
四、再者，證人甲○○明確證稱曾變賣物品予抗告人，並於警詢
    時指認抗告人無訛（見原審卷第9頁），抗告人辯稱不認識
    甲○○這個人，他未曾來過抗告人經營的承佑資源回收場云
    云，顯係卸責之詞，不足採信，縱於事後未於抗告人資源回
    收場起獲贓物，然以警方偕同證人甲○○前往蒐證之日期即
    96年4月24日，距證人甲○○所陳最後一次前往變賣之日期
    即96年3月20幾日，已相隔近月，且一般資源回收場多有回
    收物品進出，相關事證仍否留存本非易事，尚難僅此推認證
    人甲○○於警詢所述為子虛。又參諸證人甲○○於警詢中所
    述，抗告人收受甲○○變賣之銅線均未依規定辦理買賣登記
    ，且收購之價格亦較同行為低，抗告人復係從事資源回收場
    之業者，對於相關行情應有所認知，則抗告人主觀上應知悉
    該銅線係來歷不明之物品，應堪認定。
五、原審審酌抗告人收購之贓物重量高達400公斤，前後多達5至
    6次，又該銅線為臺灣電力股份有限公司失竊之電纜線，影
    響供電情形甚鉅等情，認抗告人違反社會安寧秩序情節重大
    ，而按當舖、各種加工、寄存、買賣、修配業，發現來歷不
    明之物品，不迅即報告警察機關者，處新台幣3萬元以下罰
    鍰。其情節重大或再次違反者，處或併處停止營業或勒令歇
    業，社會秩序維護法第76條第1第1款、第2項定有明文，而
    裁處停止營業者，為1日以上，20日以下，同法第19條第1項
    第3款復有明文，是原裁定處分罰鍰新台幣3萬元，併處停止
    營業10日，並未逾越上開法定處罰之處罰範圍，且所處停止
    營業日數，參諸抗告人上開違反時間、次數、數量等一切情
    狀，介於法定最高刑度及最低刑度之中間，尚屬妥適，無違
    比例原則。再本院審酌抗告人所為違反社會秩序維護法第76
    條第1項第1款、第2項之動機、目的、手段、抗告人之智識
    程度、行為所生之危害暨行為後之態度等一切情狀，認本院
    臺中簡易庭裁定抗告人應處罰鍰新台幣3萬元，併處停止營
    業10日，認事用法並無違誤，處罰亦屬妥適，是尚難以抗告
    人所執前述抗告理由，遽即撤銷原裁定，是本件抗告為無理
    由，應予駁回。
據上論斷，依社會秩序維護法第58條、第92條，刑事訴訟法第4
12條，裁定如主文。
中　　華　　民　　國　　96　　年　　10　　月　　25　　日
                  臺灣臺中地方法院刑事第五庭
                      審判長法  官  鍾堯航
                            法  官  巫淑芳
                            法  官  吳崇道
上正本證明與原本無異。
不得再抗告。
                            書記官  黃舜民
中　　華　　民　　國　　96　　年　　10　　月　　25　　日
